【裁判字號】    97,上訴,3382
【裁判日期】    970806
【裁判案由】    毒品危害防制條例
【裁判全文】
臺灣高等法院刑事判決                97年度上訴字第3382號
上  訴  人
即  被  告  甲○○
                    （另案臺灣臺北監獄臺北分監執行中）
上列上訴人因違反毒品危害防制條例案件，不服臺灣板橋地方法
院97年度訴緝字第115號，中華民國97年6月13日第一審判決（起
訴案號：臺灣板橋地方法院檢察署96年度毒偵字第9125號），提
起上訴，本院判決如下：
    主  文
上訴駁回。
    理  由
一、按刑事訴訟法第350條、第361條、第362條、第367條規定，
    不服地方法院之第一審判決而上訴者，須提出上訴書狀，並
    應敘述具體理由，為上訴必備之程式。倘所提出之書狀未敘
    述上訴理由，或僅曾以言詞陳述上訴理由者，均應於上訴期
    間屆滿後20日內補提理由書於第一審法院。第一審法院經形
    式審查，認逾期未補提上訴理由者，應定期間先命補正；逾
    期未補正者，為上訴不合法律上之程式，應以裁定駁回。又
    雖已提出上訴理由，但所提非屬具體理由者，則由第二審法
    院以上訴不合法律上之程式，判決駁回。而所謂具體理由，
    必係依據卷內既有訴訟資料或提出新事證，指摘或表明第一
    審判決有何採證認事、用法或量刑等足以影響判決本旨之不
    當或違法，而構成應予撤銷之具體事由，始克當之（例如：
    依憑證據法則具體指出所採證據何以不具證據能力，或依憑
    卷證資料，明確指出所為證據證明力之判斷如何違背經驗、
    論理法則），若僅泛言原判決認定事實錯誤、違背法令、量
    刑失之過重或輕縱，而未依上開意旨指出具體事由，或形式
    上雖已指出具體事由，然該事由縱使屬實，亦不足以認為原
    判決有何不當或違法者（例如：對不具有調查必要性之證據
    ，法院未依聲請調查亦未說明理由，或援用證據不當，但除
    去該證據仍應為同一事實之認定），皆難謂係具體理由，俾
    與第二審上訴制度旨在請求第二審法院撤銷、變更第一審不
    當或違法之判決，以實現個案救濟之立法目的相契合，並節
    制濫行上訴（最高法院97年度臺上字第892 號判決要旨參照
    ）。
二、查原判決係認定：被告甲○○於民國96年11月6 日某時，在
    臺北縣板橋市「南雅夜市」某處，以將第一級毒品海洛因（
    下稱海洛因）置於注射針筒施打手臂靜脈之方法，施用海洛
    因。另於96年11月8 日為警採尿前回溯96小時內某時（不包
    括為警逮捕後人身自由受拘束期間），在不詳處所，以將第
    二級毒品甲基安非他命（起訴書略載為安非他命；下稱甲基
    安非他命）置入吸食器之玻璃球內燒烤吸聞所生煙氣之方法
    ，施用甲基安非他命。嗣為警於96年11月7 日20時許，在臺
    北縣土城市○○路○段240巷52號5樓查獲，並扣得海洛因4包
    （合計淨重0.0500公克，取0.0049公克鑑驗用罄，驗餘合計
    淨重0.0451公克）、甲基安非他命1 包（淨重0.0450公克，
    取0.0004公克鑑驗用罄，驗餘淨重0.0446公克），及被告所
    有供施用海洛因所用注射針筒2 支、已使用分裝袋30個、未
    使用分裝袋300個、葡萄糖5包等物。經警採集甲○○尿液檢
    體送驗結果，呈鴉片類及安非他命類陽性反應，始悉上情。
    並以上開事實，業據被告於原審坦承不諱，且有臺灣檢驗科
    技股份有限公司96年11月30日濫用藥物檢驗報告、交通部民
    用航空局航空醫務中心97年1月4日航藥鑑字第0970119號、0
    000000號毒品鑑定書在卷，及白色粉末物4 包、白色透明結
    晶物1包、注射針筒2支、已使用分裝袋30個、未使用分裝袋
    300個、葡萄糖5包等物扣案可稽，被告犯行堪以認定。因認
    被告所為，係犯毒品危害防制條例第10條第1項、第2項之施
    用第一級、第二級毒品罪，同時審酌被告前因施用毒品，曾
    受觀察、勒戒之執行完畢，獲有不起訴處分之寬典，並經論
    罪科刑，仍不思戒斷惡習，再次漠視法令而犯本案，非但戕
    害健康，對於社會風氣、治安亦潛有相當危害，惟念其施用
    毒品所生惡害，實以自戕身心健康為主，對於他人生命、身
    體、財產等法益，尚無重大明顯之實害，且於原審審理時坦
    承犯行，態度尚佳等一切情狀，分別就施用第一級、第二級
    毒品量處有期徒刑8月、5月，並定應執行有期徒刑11月。
三、本件上訴人即被告甲○○不服原審判決，提起上訴，理由略
    稱：「（一）按刑法第57條明文規定，科刑時應以行為人之
    責任為基礎，並審酌一切情狀為科刑標準。（二）被告所為
    之罪，僅係單純施用第一級、第二級毒品，犯後亦坦承不諱
    ，並無卸責或避重就輕意圖脫罪，被告犯後亦深知悔悟。懇
    請貴院鈞長准予上訴，重新量刑。……」惟原審於量刑時業
    已審酌「被告，……於原審審理時坦承犯行，態度尚佳等一
    切情狀」。被告上訴猶指犯後態度良好，請求從輕量刑，顯
    未依卷內既有訴訟資料或提出新事證，指摘或表明原審判決
    有何採證認事、用法或量刑等足以影響判決本旨之不當或違
    法，構成應撤銷之具體事由。依上開判決意旨，本件上訴不
    合上訴之法定要件，應予駁回，並不經言詞辯論為之。
據上論斷，應依刑事訴訟法第367條前段、第372條，判決如主文
。
中    華    民    國    97    年    8     月    6     日
            刑事第四庭    審判長法  官  沈宜生
                                法  官  周煙平
                                法  官  陳國文
以上正本證明與原本無異。
施用第一級毒品部分如不服本判決，應於收受送達後十日內向本
院提出上訴書狀，其未敘述上訴之理由者並得於提起上訴後十日
內向本院補提理由書（均須按他造當事人之人數附繕本）。
其餘不得上訴。
                                書記官  楊麗娟
中    華    民    國    97    年    8     月    6     日


司法院資訊處製作；財團法人民間司法改革基金會備份。
